# 向陈版及各位达人求助-建造合同中的设备销售

提问人：graceonesnai 时间：2013-10-14 15:00:45
A公司与业主签订建造合同，主合同规定，A提供设备及建造服务，而A的子公司B向业主直接提供建造所需一个关键设备，该设备销售签订服务于主合同的附属合同，合同规定设备交付给业主即完成权利风险转移。
问题是：子公司B按照主合同约定的付款进度直接开票给业主，作为独立的法人实体考虑其销售收入和成本的确认，有两个选择：
1 ）子公司完成的是商品的销售行为，那么确认收入的时点应该是设备运到作业现场并交付，按照销售设备全额确认收入和按照主合同约定开票的金额差异很大，会计在操作上比较复杂，尤其涉及税务处理比较麻烦； 2 ）子公司按照整体合同的百分比确认收入，那么貌似不符合商品销售的行为实质？
谢谢！

回答人：chenyiwei
可参考以下问题解答：
问题2-1-7（合并范围内两公司承接同一项目不同部分的收入确认问题） 问题： 1 、根据下文“背景”提供的资料分析，合并范围内两家公司及另一第三方公司作为联合体与业主签订建造合同，那么该两家公司在商品所有权上的风险和报酬转移和劳务收入确认方面是否应保持一致？ 2 、在乙方同时提供施工服务及材料设备销售时，乙方是否可以按照商品销售及提供劳务分别确认收入？ 背景： A公司、B公司（A与B为合并范围内关联方）及某德国公司作为联合体与越南某企业签订某燃煤火电厂项目的工程、设计、设备制造和供应、交付、施工和安装、测试、试车和培训的总承包合同。后期在合同执行过程中A公司主要负责工程建设施工和安装、测试、试车等工作，B公司负责设备供应及交付。现A公司按照完工进度百分比法确认收入，B公司按照设备交付占总合同金额的比例确认收入。
另外，在实际操作过程中存在乙供材方式开展项目工程，施工方能够清晰计算并划分设备采购、交付及对应工程项目进度的核算。
解答： 1 、本案例中就A公司和B公司各自的个别财务报表而言，两公司是独立的会计主体，所完成的是同一个合同的不同组成部分，所承担的合同权利和义务不同，并可能由此导致适用不同的会计处理模式。因此，在两公司各自的个别财务报表中，确认收入的方法和完工进度确定的方法可以不一致，但应当能够各自证明各自方法的合理性，以及各自所采用的方法与各自公司的其他同类业务所采用的收入确认模式的一致性，以及该收入确认方法运用的一贯性。 如果两公司的报表要被并入同一张合并报表的，则在该合并报表中，应当考虑A公司和B公司所承接的同一项目的不同部分是否符合建造合同准则规定的合同合并的条件，如果满足的，则应把两公司的建造合同（或设备销售合同）视作一个整体，在合并报表层面基于合并报表会计主体的视角重新计算整体上的完工进度，作为合并报表层面确认收入的基础。 2 、乙方同时提供材料或设备时，能否按照商品销售和提供劳务（或建造合同）分别确认收入的问题，主要取决于这两部分是否可以满足《企业会计准则 15 号－建造合同准》第五条“一项包括建造数项资产的建造合同，同时满足下列条件的，每项资产应当分立为单项合同：（一）每项资产均有独立的建造计划；（二）与客户就每项资产单独进行谈判，双方能够接受或拒绝与每项资产有关的合同条款；（三）每项资产的收入和成本可以单独辨认。”所定义的“合同分立”的条件，以及《计学撮要》第140 ～ 141 页“包含多个部分的合同分拆的条件”中的相关表述（见前），尤其是要关注设备提供和劳务提供这两部分之间的互相关联程度，其中一部分的履行瑕疵是否会影响到另一部分对应的价款回收、是否存在为了避税等目的而将其中一部分价格定得偏高而另一部分偏低等。即以是否存在实质上的经济联系，是否各自具有相当程度的独立性，作为能否分别适用两种模式确认收入的判断标准。

提问人：graceonesnai 时间：2013-10-16 14:40:21
谢谢陈版！ 加问一句：B公司按照设备交付占总合同金额的比例确认收入---从b作为单独法人来看，按照总合同情况确认百分比什么情况下能说明是合理的呢？

回答人：chenyiwei
也就是B自身的报表也采用了建造合同模式？如果B所建造的设备是根据用户需求定制的非标设备，价值大、期限长，则也不排除可以采用建造合同模式，但完工百分比的确定只能采用准则规定的三种方法之一。